臺灣高雄地方法院高雄裁定　　　　　　111年度雄秩抗字第2號
移送機關　　高雄市政府警察局鼓山分局
抗　告　人　郭惠雯　


上列抗告人即被移送人因違反社會秩序維護法案件，不服本院高
雄簡易庭於民國110 年12月30日所為裁定（110 年度雄秩字第23
1 號；移送機關：高雄市政府警察局鼓山分局110 年11月22日高
市警鼓分偵字第11073143100 號），提起抗告，本院合議庭裁定
如下：
    主  文
抗告駁回。
    理  由
一、原裁定意旨略以：抗告人即被移送人郭惠雯於民國109 年10
    月3 日起至110 年11月12日止，多次撥打110 報案專線，經
    警到場勸阻不聽，仍有持續撥打報案專線情形，惟考量被移
    送人精神狀態表現異常，縱未達全然心神喪失程度，仍屬精
    神耗弱之人，爰依社會秩序維護法第85條第4 款及第9 條第
    1 項第3 款規定裁處抗告人罰鍰新臺幣（下同）1,000 元等
    語。
二、抗告意旨略以：伊並無無故亂報案之情，而係高雄市政府警
    察局鼓山分局員警於執行勤務時有不當言詞，業經該分局依
    規定懲處在案，且伊迄今仍未獲遭懲處員警聯繫回覆云云。
    並聲明：撤銷原裁定。
三、得心證之理由：
    按法院受理違反社會秩序維護法案件，除本法有規定者外，
    準用刑事訴訟法之規定；抗告法院認為抗告無理由者，應以
    裁定駁回之，社會秩序維護法第92條、刑事訴訟法第412 條
    定有明文。次按無故撥打警察機關報案專線，經勸阻不聽者
    ，處拘留或12,000元以下罰鍰，社會秩序維護法第85條第4
    款亦有明定。經查：抗告人於110 年10月3 日至同年11年12
    日間無故以行動電話及自宅住家電話（門號均詳卷）撥打11
    0 報案專線，曾經警察機關分別於同年11月4 日、6 日加以
    勸阻後，仍持續撥打，業據其父親郭德南警詢時證述明確，
    並有清單列印查詢結果及高雄市政府警察局勤務指揮中心受
    理110 報案紀錄單附卷可稽（見原審卷第15頁至第29頁），
    足堪認定，核其所為確已違反社會秩序維護法第85條第4 款
    之規定，原裁定業於事實理由欄內詳載審酌抗告人品行、素
    行、行為之動機及破壞社會秩序程序等一切情狀，復考量其
    精神狀態已有衰退，裁處罰鍰1,000 元，既在法定量罰之範
    圍內，亦符合法律規定，並無違法或不當之情形。至抗告人
    辯稱承辦員警對其有不當言詞已遭懲處云云，係屬二事，據
    以指摘原裁定處分不當，提起抗告，為無理由，應予駁回。
四、依社會秩序維護法第58條、第92條，刑事訴訟法第412 條規
    定，裁定如主文。
中    華    民    國   111    年    2     月    21    日
                  普通庭  審判長  法  官  顏珮珊
                                  法  官  饒志民
                                  法  官  謝宗翰
以上正本係照原本作成。
本裁定不得抗告。
中    華    民    國   111    年    2     月    24    日
                                  書記官  蔡靜雯